臺灣屏東地方法院交通事件裁定　　　　　　　　　　　九十三年度交聲字第六六號
　　受處分人　　甲○○
　　即異議人
右列受處分人因違反道路交通管理處罰條例案件，對於交通部公路總局高雄區監理所
屏東監理站於九十三年四月十五日所為之處分（屏監違字第裁八二─Ｅ000000
00號），聲明異議，本院裁定如左：
    主  文
異議駁回。
    理  由
一、按汽車駕駛人，行經有燈光號誌管制之交岔路口闖紅燈者，處新臺幣一千八百元
    以上五千四百元以下罰鍰；汽車駕駛人有第五十三條之情形者，除依原條款處罰
    鍰外，並予記違規點數三點，道路交通管理處罰條例第五十三條、第六十三條第
    一項第三款分別定有明文。另按汽車駕駛人違規行為經以科學儀器取得證據資料
    者，當場不能或不宜攔截製單舉發者，得對汽車所有人逕行舉發處罰，前項逕行
    舉發，應記明車輛牌照號碼、車型等可資辨明之資料，查明汽車所有人姓名或名
    稱、住址後，製單舉發處罰之，同條例第七條之二第一項第六款、第二項亦分別
    定有明文。
二、本件異議人於民國九十二年九月十九日十二時二十四分許，駕駛車牌號碼六九三
    五─ＤＣ號自小客車行經新竹市台一線八五．五公里處時，行經有燈光號誌管制
    之交岔路口而闖紅燈，為自動照相儀器攝得，認異議人違反道路交通管理處罰條
    例第五十三條之規定，逕行製單舉發。
三、異議意旨略以：伊當時是路邊起步行駛，因直行號誌已轉變為黃燈，而車身又已
    越過白線，由於車速甚慢無法即時穿越交岔路口，而該路口為黃網線區亦不能暫
    停，如直行則有遭橫向車輛撞擊發生車禍之危險，伊不得已，只好將車頭調左行
    駛，伊是於號誌變為紅燈前即已穿越白線，此為合法之駕駛行為，不能認定有何
    違規事項，為此聲明異議。
四、經查：依據舉發單位即新竹市警察局逕行舉發之二張照片，第一張照片顯示，異
    議人甲○○於右揭時、地，駕駛自行客車行駛於上開交岔路口之外側車道，燈號
    為紅燈之際，異議人駕駛之自小客車已越過白線停止線，但尚未進入黃色交叉網
    線內，內側車道則有另一不詳車號之大貨車暫停在白色停止線前；第二張照片則
    顯示，燈號仍為紅燈，異議人駕駛之自小客車以駛入位於內側車道之黃色交叉網
    內，內側車道之另一不詳車號之大貨車仍暫停在白色停止線前，此有上開照片二
    張附卷可稽。是依上開照片所示之情形，該號誌已是紅燈，異議人駕駛之自小客
    僅剛越過白色停止線，尚未進入黃色交叉網線內，猶繼續左轉，且行駛在異議人
    之右側之白色大貨車始終暫停在白色停止線前，足證異議人是闖紅左轉。異議人
    片面主張舉發有誤，自屬無據，原處分機關依據前述規定，裁處新台幣二千七百
    元，並記違規點數三點，核無不當，本件異議為無理由，應予駁回。
五、據上論斷，應依道路交通案件處理辦法第十九條，裁定如主文。
中      華      民      國      九十三      年    五    月    二十八    日
                              臺灣屏東地方法院交通法庭
                                  法  官   楊文廣
右正本證明與原本無異。
如不服本裁定應於收受送達後五日內向本院提出抗告書狀敘述抗告之理由抗告於台灣
高等法院高雄分院。
                                  書記官   陳月珍
中      華      民      國      九十三      年    五    月    三十一    日
